# 公司分立时资产代管的业务处理

提问人：suyundem 时间：2020-06-28 14:48:00
2017 年A公司分立成为A和B，原A所属土地房产及相关附属设施等资产划归B，鉴于历史沿革和现实需要，现A公司继续使用上述资产，承担生产科研保障任务，且全部接受原A公司员工，同时考虑到该批资产将作为下一步A增资扩股资产，经现AB公司商议，B拟将上述资产权属暂不变更，保持原使用格局。有关资产由A采取零租赁方式管理使用并予以维护维修。
现企业账面账务处理如下：
1 、分立时，A公司资产进行下账，同时为了体现代管的动作，借：固定资产；贷：其他非流动负债。
2 、B公司资产进行入账，同时为了体现代管的动作，借：其他非流动资产，贷：固定资产。
3 、代管部分资产对应的折旧摊销计入A公司。
请问陈版，现在需要对该公司进行上市辅导，辅导期为18-20年。请问该代管行为是否适当，目前两家公司在探讨对房屋土地的权证进行变更，如果不适当，审计是否应当认为从分立之日起就不应该存在资产代管的行为，还是等公司权属变更完成之后，再消除资产代管行为？
之前之所以进行代管，一方面是因为B公司不生产，A公司生产，如果在B账上体现固定资产，则要面临大额税收（生产产品属于免土地使用税和房产税的范围），另一方面是虽然法律上两家公司签订了协议将资产进行转让，但实际上权证名字并未变更为B.

回答人：chenyiwei
由于资产权属未变更，实际使用状况也不变，B也不能从A收到资产的租金，故应认为从分立之日起就不应该存在资产代管的行为，这些资产继续作为A的资产。

提问人：suyundem 时间：2020-06-29 09:19:00
虽然权证未变更过来，但是两家公司签订了协议，集团也批复将A公司的资产划转给B，也不能认为资产实际已经是B的了吗？

回答人：chenyiwei
这种情况，划转资产只是名义上的，对B不能产生经济利益流入，所以不能确认为B的资产。